臺灣高等法院刑事裁定
                                     109年度抗字第1040號
抗  告  人
即受 刑 人  劉雅茹



上列抗告人因聲請定應執行刑案件，不服臺灣新竹地方法院於中
華民國109年5月29日所為109年度聲字第713號裁定，提起抗告，
本院裁定如下：
    主  文
抗告駁回。
    理  由
一、原裁定意旨略以：抗告人即受刑人劉雅茹因犯附表所示之罪
    ，經法院判處附表所示之刑確定，合於裁判確定前所犯數罪
    之情形，雖附表編號1、3部分為不得易科罰金之罪，附表編
    號2、4部分為得易科罰金之罪，惟受刑人已請求檢察官就上
    開各罪聲請合併定應執行刑，且原審法院為其犯罪事實最後
    判決之法院。本於罪責相當之要求，依刑法第51條第5款所
    定之外部性界限，及法律內部性界限範圍內，綜合斟酌受刑
    人犯罪行為之不法與罪責程度、對其施以矯正之必要性，爰
    依刑事訴訟法第477條第1項、刑法第53條、第51條第5款、
    第50條第1項但書第1款、第2項等規定，就抗告人所犯附表
    所示各罪所處之刑，裁定應執行有期徒刑2年2月等語。
二、抗告意旨略以：受刑人另因施用第一、二級毒品案件，經臺
    灣新竹地方法院以108年度訴字第154號判處有期徒刑7月、5
    月確定，原裁定漏未就上開2罪一併定應執行刑，為此提起
    抗告，請求再予裁定等語。
三、按「裁判確定前犯數罪者，併合處罰之」、「數罪併罰，有
    二裁判以上者，依第51條規定，定其應執行之刑」，刑法第
    50條第1項前段、第53條分別定有明文。依上開規定，得依
    數罪併罰規定定應執行刑者，自以裁判確定前所犯之數罪為
    限，裁判確定後另犯他罪，不在數罪併罰規定之列。被告所
    犯數罪有二裁判以上時，其所犯各罪是否合於數罪併罰規定
    ，應以各裁判中最初判決確定者為基準，凡在該裁判確定前
    所犯之各罪，均應依刑法第50條、第51條各款規定，定其應
    執行之刑。其餘在該裁判確定之後所犯之罪，則不得與在上
    開最初判決確定之前所犯者合併定執行刑，而應與上開應執
    行之刑分別執行（最高法院18年上字第1360號、32年非字第
    63號判例意旨參照）。又法院依刑事訴訟法第477條第1項規
    定裁定應執行刑時，應以檢察官所聲請定其應執行刑之內容
    ，作為審查及定執行刑之範圍，未據檢察官聲請定執行刑之
    案件，法院基於不告不理原則，自不得任意擴張並予審理，
    否則即有未受請求之事項予以裁判之違法。倘法院已依檢察
    官聲請範圍為定執行刑之裁定，又無其他違法情形，受刑人
    自不得以檢察官漏未就其他案件一併聲請定應執行刑，指摘
    原裁定違法或不當。　　
四、經查：
(一)本件抗告人即受刑人劉雅茹因犯附表所示之罪，經法院判處
    附表所示之刑確定，合於裁判確定前所犯數罪之情形，雖附
    表編號1、3部分為不得易科罰金之罪，附表編號2、4部分為
    得易科罰金之罪，惟受刑人已請求檢察官就上開各罪聲請合
    併定應執行刑，且原審法院為其犯罪事實最後判決之法院等
    情，有各該刑事判決書、本院被告前案紀錄表、受刑人定執
    行刑或易科罰金意願回覆表（原審卷第9頁）附卷可稽。茲
    檢察官聲請就上開各罪定其應執行刑，原審認聲請為正當，
    斟酌上述一切情狀，定其應執行刑為有期徒刑2年2月。經本
    院審查，原裁定行使自由裁量，未逾刑法第51條第5款之法
    律外部性界限，其對於受刑人所犯數罪為整體非難評價，適
    用「限制加重原則」之量刑原理，給予受刑人適度之刑罰折
    扣，所酌定之應執行刑符合法律授與裁量權之目的，並無違
    反比例原則、平等原則、責罰相當原則、重複評價禁止原則
    等情形，亦無逸脫法律秩序理念及法律目的之內部性界限，
    應予維持。　　
(二)受刑人雖以前詞提起本件抗告，惟法院受理檢察官聲請定應
    執行刑案件，係以檢察官所聲請內容，作為審查及裁判之範
    圍，未經檢察官聲請部分，基於不告不理原則，法院不得任
    意擴張予以審理。況受刑人所稱原裁定漏未併入之案件，即
    臺灣新竹地方法院108年度訴字第154號判決，其犯罪日期為
    107年10月29日，已在附表編號1、2所示判決確定日期之後
    ，不符合刑法第50條第1項前段規定合併定應執行刑之要件
    ，揆諸上開說明，亦無從與本件附表所示各罪合併定應執行
    刑。抗告意旨執此指摘原裁定不當，顯不足取。此外，受刑
    人未另指摘原裁定有何其他違法或不當情形，其提起本件抗
    告，為無理由，應予駁回。
據上論斷，應依刑事訴訟法第412條，裁定如主文。
中　　華　　民　　國　　109 　年　　7 　　月　　3 　　日
              　　刑事第六庭    審判長法　官  劉方慈
                                      法　官  林家賢
                                      法　官  朱嘉川
以上正本證明與原本無異。      
如不服本裁定，應於收受送達後5日內向本院提出抗告狀。
                                      書記官  尤朝松
中　　華　　民　　國　　109 　年　　7 　　月　　3 　　日